【裁判字號】    98,訴,566
【裁判日期】    990107
【裁判案由】    毒品危害防制條例
【裁判全文】
臺灣宜蘭地方法院刑事判決               98年度訴字第566號
公  訴  人  臺灣宜蘭地方法院檢察署檢察官
被      告  甲○○
上列被告因毒品危害防制條例案件，經檢察官提起公訴（98年度
毒偵字第703號），經本院合議庭裁定以簡式審判程序審理，判
決如下：
    主  文
甲○○施用第一級毒品，累犯，處有期徒刑壹年。
    事實及理由
一、構成犯罪事實：
    甲○○前於民國90年間因施用毒品案件，經送觀察、勒戒後
    ，認無繼續施用毒品之傾向，於90年3月6日執行完畢釋放，
    並經臺灣宜蘭地方法院檢察署檢察官以90年度毒偵字第52號
    為不起訴處分確定。復於上開觀察、勒戒執行完畢釋放後，
    5年內即90年間再因施用毒品案件，經送觀察、勒戒後，認
    無繼續施用毒品之傾向，並經臺灣宜蘭地方法院檢察署檢察
    官以90年度毒偵字第1275號為不起訴處分確定。再於92年、
    93年間分別因施用毒品案件，經本院以92年度訴字第71號、
    93年度訴字第332號判處有期徒刑7月、10月確定，並接續執
    行，於94年5月12日假釋出監，惟其於假釋期間即94年間再
    因施用毒品案件，經本院以94年度訴字第446號判處有期徒
    刑1年確定，而上開假釋亦經本院裁定撤銷執行殘餘刑期3月
    25日確定；復於94年間因竊盜、詐欺案件，經本院以95年度
    易字第9號判處有期徒刑8月、4月，應執行有期徒刑10月確
    定；又於95年間因施用毒品案件，經本院以95年度訴字第19
    號判處有期徒刑10月確定，嗣上開有期徒刑1年、8月、4月
    、10月經本院裁定減刑後定應執行有期徒刑1年3月確定，並
    接續上開殘餘刑期3月25日執行，於96年7月16日執行完畢。
    詎其不知悔改，仍基於施用第一級毒品海洛因、第二級毒品
    甲基安非他命（起訴書誤載為安非他命）之犯意，於98年8
    月26日8、9時許，在宜蘭縣羅東鎮租屋處，以將海洛因及甲
    基安非他命混合置入注射針筒內摻合食鹽水稀釋後施打血管
    之方式，同時施用第一級毒品海洛因、第二級毒品甲基安非
    他命1次。嗣於98年8月27日17時15分許，警方經其同意採集
    尿液，送驗結果呈嗎啡、甲基安非他命陽性反應。
二、認定犯罪事實所憑之證據及理由：
  (一)被告甲○○於本院審理中之自白。
  (二)宜蘭縣政府警察局羅東分局98年度毒品犯罪嫌疑人尿液採驗
    作業管制紀錄、慈濟大學濫用藥物檢驗中心檢驗總表各1份
    ，可證被告有施用海洛因、甲基安非他命之事實。
  (三)臺灣宜蘭地方法院檢察署刑案資料查註紀錄表、全國施用毒
    品案件紀錄表、法務部全國檢察官線上查詢刑案人犯在監所
    最新資料報表，可證被告於第1次觀察、勒戒執行完畢釋放
    後，5年內已再犯毒品危害防制條例第10條之罪，本件自應
    依法追訴處罰。
  (四)上開(二)至(三)所示證據，足以佐證被告首開自白與事實相符。
三、論罪科刑之理由：
  (一)按海洛因、甲基安非他命分屬毒品危害防制條例第2條第2項
    第1款、第2款所定之第一級、第二級毒品。故被告甲○○所
    為，係犯毒品危害防制條例第10條第1項、第2項之施用第一
    級、第二級毒品罪。
  (二)被告持有第一級毒品海洛因、第二級毒品甲基安非他命之低
    度行為，為施用第一級、第二級毒品之高度行為所吸收，不
    另論處。
  (三)被告將海洛因、甲基安非他命摻合後施用，係一行為觸犯施
    用第一級毒品罪、施用第二級毒品罪，為想像競合犯，依刑
    法第55條規定，應從重之施用第一級毒品罪處斷。公訴人認
    被告所犯上開兩罪應予分論併罰，容有誤會，併此敘明。
  (四)被告於92年、93年間分別因毒品危害防制條例案件，經本院
    以92年度訴字第71號、93年度訴字第332號判處有期徒刑7月
    、10月確定，並接續執行，於94年5月12日假釋出監，惟其
    於假釋期間即94年間再因毒品危害防制條例案件，經本院以
    94年度訴字第446號判處有期徒刑1年確定，而上開假釋亦經
    本院裁定撤銷執行殘餘刑期3月25日確定；復於94年間因竊
    盜、詐欺案件，經本院以95年度易字第9號判處有期徒刑8月
    、4月，應執行有期徒刑10月確定；又於95年間因毒品危害
    防制條例案件，經本院以95年度訴字第19號判處有期徒刑10
    月確定，嗣上開有期徒刑1年、8月、4月、10月經本院裁定
    減刑後定應執行有期徒刑1年3月確定，並接續上開殘餘刑期
    3月25日執行，於96年7月16日執行完畢，此有臺灣高等法院
    被告前案紀錄表1份在卷可參，其於5年以內故意再犯本件有
    期徒刑以上之罪，應依刑法第47條第1項規定，論以累犯，
    並加重其刑。
  (五)審酌被告有麻醉藥品管理條例、毒品危害防制條例、竊盜、
    詐欺、妨害公務之犯罪前科，有臺灣高等法院被告前案紀錄
    表1份在卷可參，素行不佳，且其前經觀察、勒戒後，仍多
    次因施用毒品經法院判刑確定，復再犯本罪，顯見其對於毒
    品之依賴性甚高，有予較長期間隔離社會之必要，和施用毒
    品足以造成神經方面損害，並容易引起財產、暴力方面犯罪
    ，及被告犯罪後坦承犯行，態度良好等一切情狀，量處如主
    文所示之刑。
四、適用之法律：
  (一)程序法方面：刑事訴訟法第273條之1第1項、第299條第1項
    前段、第310條之2。
  (二)實體法方面：毒品危害防制條例第10條第1項、第2項，刑法
    第11條前段、第55條、第47條第1項。
本案經檢察官劉惟宗到庭執行職務。
中    華    民    國    99    年    1     月    7     日
                  刑事第二庭  法  官  蘇錦秀
以上正本證明與原本無異。
如不服本判決應於收受送達後10日內向本院提出上訴書狀，並應
敘述具體理由；其未敘述上述理由者，應於上訴期間屆滿後20日
內向本院補提理由書（均須按他造當事人之人數附繕本）「切勿
逕送上級法院」。
                              書記官  陳靜宜
中    華    民    國    99    年    1     月    8     日
【附錄本案論罪科刑法條】毒品危害防制條例第10條：
施用第1級毒品者，處6月以上5年以下有期徒刑。
施用第2級毒品者，處3年以下有期徒刑。

司法院資訊處製作；財團法人民間司法改革基金會備份。
